臺灣雲林地方法院交通事件裁定　　　　　　　　　　　九十一年度交聲字第九三號
　　原處分機關　交通部公路總局嘉義區監理所雲林監理站
　　異　議　人
　　即受處分人　甲○○○
右列異議人因違反道路交通管理處罰條例案件，對於交通部公路總局嘉義區監理所雲
林監理站九十一年七月八日所為之處分（原處分案號：雲監五字第裁七二－Ｚ000
00000號），聲明異議，本院裁定如左：
    主  文
原處分撤銷。
甲○○○所載貨物滲漏，處罰鍰新台幣參仟元，並記違規點數貳點。
        理  由
一、原處分意旨：異議人即受處分人甲○○○駕駛車號八Ｇ－八六九號自用曳引車聯
    結車號八Ｔ－八九號半拖車，於民國九十一年三月十一日晚上七時五十四分許，
    行經國道三號南下二百七十三點三公里處時，因載運內含水分之潮溼砂石，又未
    裝置標準防止滲漏之設備，以致沿途滲漏污水，而為國道公路警察局第八警察隊
    古坑分隊隊員掣單舉發，而於九十一年七月八日經交通部公路總局嘉義區監理所
    雲林監理站依道路交通管理處罰條例第三十三條之規定，裁處罰鍰新臺幣（下同
    ）三千元，並依同條例第六十三條第一項記違規點數一點。
二、異議意旨略以：異議人所載運之砂石皆已在砂石場內清洗乾淨始載運出場，如偶
    有滴水，亦為乾淨之水，並未污染地面。且本車車斗皆裝有防滲漏水設備，核與
    道路交通管理處罰條例第三十條第一項第二款之規定不符，為此聲明異議，請求
    撤銷原處分等語。
三、按汽車裝載時，所載貨物滲漏、飛散或氣味惡臭者，處沈車駕駛人新臺幣三千元
    以上九千元以下罰鍰，並責令改正或禁止通行，道路交通管理處罰條例第三十條
    第一項第二款定有明文。
四、經查，國道公路警察局第八警察隊古坑分隊隊員查獲異議人甲○○○於右揭時地
    所駕駛之前揭曳引車，確有水分自車斗處滲漏而出，除溢滿車斗後方設置之盛水
    溝槽並沿二條引水鐵管流至地面外，尚有大量滲漏水分因溝槽過淺致無法承載而
    沿輪胎及車身各處流洩而出，於車停之處在地面形成多處積水，而在車行之處亦
    形成兩道車輪水漬痕跡，此經證人即前揭舉發單位警員羅春亮到庭證述屬實，並
    有現場查獲相片八幀可資佐證，足認異議人所載貨物確有滲漏之情事無疑。且按
    汽車裝載貨物倘有符合滲漏、飛散或氣味惡臭其一之情形者，即屬違反道路交通
    管理處罰條例第三十條第一項第二款之規定，不以三種情形均兼具者為限。而該
    款所謂之「滲漏」亦不以滲漏污水且影響交通者為限，是異議人辯稱其滲漏之污
    水係乾淨之水而未違規云云，誠屬誤會。再觀諸上開相片所示，上開曳引車滲漏
    之水既已溢滿引水的溝槽，並自車身各處流出，足見該車車斗所設置之溝槽及引
    水鐵管並不足以完全防止滲漏，是異議人辯稱其已裝設必要防止滲漏之設備云云
    ，亦無從解免本件違規之情事。
五、綜上所述，異議人上開所辯，無非事後卸責之詞，不足採信。本件事證明確，異
    議人之違規行為堪以認定，應依道路交通管理處罰條例第三十條第一項第二款之
    規定量處如主文所示之罰鍰，並依同條第二項後段及第六十三第一項第二款記違
    規點數二點。原處分機關固認異議人係違反道路交通管理處罰條例第三十三條第
    一項之規定，然按高速公路交通管制規則第十八條第一項第一款僅規定貨車行駛
    高速公路，裝載之貨物應嚴密覆蓋，捆紮牢固，並無裝載貨物不得滲漏之內容。
    且本件曳引車裝載之貨物為砂石，亦與同條第一項第二款「載運獸類、家畜、魚
    類之車輛，應有防止滲漏之裝置」之規定不符，是原處分機關依道路交通管理處
    罰條例第三十三條第一項、第六十三條第一項第一款規定從輕裁處異議人罰鍰三
    千元併予記違規點數一點，即有不當。異議人辯稱其未違規云云，雖無理由，但
    原處分有不當之處，自應予撤銷，並諭知異議人如主文第二段所示之處分。
據上論結，應依道路交通管理處罰條例第八十七條第二項、道路交通案件處理辦法第
二十條前段，裁定如主文。
中      華      民      國      九十一      年      八    月    三十    日
                                        臺灣雲林地方法院刑事第二庭
                                            法  官  趙  思  芸
右正本證明與原本無異。
如不服本裁定，應於裁定送達後五日內向本院提出抗告狀。
                                            書記官  王  淑  美
中      華      民      國      九十一      年      八    月    三十    日
